【裁判字號】    89,訴,907
【裁判日期】    890628
【裁判案由】    毒品危害防制條例
【裁判全文】
臺灣臺中地方法院刑事判決                          八十九年度訴字第九七號
    公  訴  人  臺灣臺中地方法院檢察署檢察官
    被      告  甲○○
右列被告因違反毒品危害防制條例案件，經檢察官提起公訴（八十九年度毒偵字第一
二五０號），本院判決如左：
    主  文
甲○○連續施用第一級毒品，累犯，處有期徒刑捌月；又連續施用第二級毒品，累犯
，處有期徒刑肆月。應執行有期徒刑拾月。
    事  實
一、甲○○前曾於民國八十六年五月二十五日、八十七年十二月二十八日，因違反麻
    醉藥品管理條例及竊盜案件，經本院各判處有期徒刑四月、五月確定，其中違反
    麻醉藥品管理條例案件部分，已於八十六年六月二十八日易科罰金執行完畢，另
    竊盜部分亦已於八十八年七月五日送監執行完畢，猶不知警惕，再因施用毒品案
    件，經本院分別以八十七年度毒聲字第五六九號及八十八年度毒聲字第三三六號
    裁定送臺灣臺中看守所附設勒戒所觀察、勒戒後，均認無繼續施用毒品之傾向，
    而由臺灣臺中地方法院檢察署檢察官，各於八十七年七月二十九日、八十八年四
    月三十日以八十七年度偵字第一三四六八號（施用第一級毒品）案件、八十八年
    度偵字第三七五號（施用第二級毒品）案件為不起訴處分確定。詎甲○○另基於
    施用第一級毒品海洛因之概括犯意，自八十八年七月底某日起至八十八年九月二
    十四日止，約以平均一星期施用三次之量，或在其臺中縣豐原市○○路六八五巷
    六弄三號三樓家中；或在臺中縣豐原市合作國小旁之土地公廟內，將少許第一級
    毒品海洛因粉末摻入香煙內，再點火施用之方式，連續施用第一級毒品海洛因多
    次。又另基於施用第二級毒品安非他命之概括犯意，自八十八年七月底某日起至
    八十八年九月二十四日止，約以平均一星期施用二至三次之量，或在其臺中縣豐
    原市○○路六八五巷六弄三號三樓家中；或在臺中縣豐原市合作國小旁之土地公
    廟內，將少許第二級毒品安非他命放於鋁箔紙上以火燒烤使成煙霧再吸其煙霧之
    方式，連續施用第二級毒品安非他命多次。嗣於八十八年九月二十五日凌晨零時
    四十分許，甲○○因騎乘贓車，為警在臺中縣豐原市○○路二九三巷與西勢路口
    查獲，經採尿送驗後，始知上情。
二、案經臺中縣警察局豐原分局報請臺灣臺中地方法院檢察署檢察官偵查起訴。
    理      由
一、右揭事實，業據被告甲○○於本院審理時坦承不諱，而被告為警查獲後，經採其
    尿液送請鑑驗，其結果確呈甲基安非他命及嗎啡陽性反應，有臺中縣衛生局檢驗
    尿水報告書一紙附卷可參，則被告就其有施用第一、二級毒品海洛因及安非他命
    之自白核與事實相符，堪予採信；另被告前曾因施用毒品案件，經本院分別以八
    十七年度毒聲字第五六九號及八十八年度毒聲字第三三六號裁定送臺灣臺中看守
    所附設勒戒所觀察、勒戒後，均認無繼續施用毒品之傾向，而由臺灣臺中地方法
    院檢察署檢察官，各於八十七年七月二十九日、八十八年四月三十日以八十七年
    度偵字第一三四六八號（施用第一級毒品）案件、八十八年度偵字第三七五號（
    施用第二級毒品）案件為不起訴處分確定等情，復有該八十七年度偵字第一三四
    六八號、八十八年度偵字第三七五號不起訴處分書二份與臺灣臺中地方法院檢察
    署刑案資料查註紀錄表一份在卷可按，是以被告本次再連續施用第一、二級毒品
    係屬三犯，本件事證明確，被告之犯行洵堪認定。
二、按海洛因係毒品危害防制條例所定之第一級毒品，而安非他命則係同條例所稱之
    第二級毒品，均不得非法施用。被告三犯施用第一、二級毒品海洛因及安非他命
    之行為，核係犯毒品危害防制條例第十條第一項之施用第一級毒品罪及同條第二
    項之施用第二級毒品罪。查被告為供施用第一級毒品及第二級毒品而持有各該級
    毒品之低度行為，應各為施用之高度行為所吸收，均不另論罪。次查被告先後多
    次施用第一級毒品與第二級毒品之犯行，時間緊接，所犯構成要件相同，顯係基
    於概括犯意反覆為之，均應依連續犯之規定論以一罪，並均依法加重其刑。再查
    被告所犯上開二罪，犯意各別，罪質互殊，應予分論併罰。末查被告前曾於八十
    六年五月二十五日、八十七年十二月二十八日，因違反麻醉藥品管理條例及竊盜
    案件，經本院各判處有期徒刑四月、五月確定，其中違反麻醉藥品管理條例案件
    部分，已於八十六年六月二十八日易科罰金執行完畢，另竊盜部分亦已於八十八
    年七月五日送監執行完畢，有臺灣臺中地方法院檢察署刑案資料查註紀錄表一份
    附卷可稽，被告前受有期徒刑執行完畢，於五年以內再犯本件有期徒刑以上之二
    罪，為累犯，均應依刑法第四十七條規定遞加重其刑。爰審酌被告之素行（曾多
    次施用毒品遭查獲均未戒斷）、施用毒品係戕害自身健康、施用第一、二級毒品
    期間之長短、次數、犯罪之動機、目的、所生危害及犯後坦承犯行態度尚屬良好
    等一切情狀，分別量處如主文所示之刑，並定其應執行之刑，以示懲儆。
據上論斷，應依刑事訴訟法第二百九十九條第一項前段，毒品危害防制條例第十條第
一項、第二項、第二十條第三項前段，刑法第十一條前段、第五十六條、第四十七條
、第五十一條第五款，判決如主文。
本案經檢察官李雅俐到庭執行職務。
中      華      民      國      八十九      年    六    月      二十八  日
                                    臺灣臺中地方法院刑事第四庭
                                        法  官  許  旭  聖
右正本證明與原本無異。
如不服本判決，應於送達後十日內向本院提出上訴狀（須附繕本），上訴於臺灣高等
法院臺中分院。
                                        書記官
中      華      民      國      八十九      年    六    月     三十     日
附錄本案論罪科刑法條：
毒品危害防制條例第十條第一項：施用第一級毒品者，處六月以上五年以下有期徒刑
                              。
                      第二項：施用第二級毒品者，處三年以下有期徒刑。


司法院資訊處製作；財團法人民間司法改革基金會備份。
